de: Erforderliche Energiequelle für Modellraketen: Batterien enthalten; Externe Stromversorgung; Keine Stromversorgung erforderlich; Wiederaufladbar (integriert); Benötigt Batterien (nicht enthalten); Sonstige
vi: Cần nguồn năng lượng cho tên lửa mô hình.: Có kèm pin; Nguồn điện ngoài; Không cần nguồn điện; Có thể sạc lại (tích hợp sẵn); Yêu cầu pin (không đi kèm); Khác
sv: Kraftkälla för modellraket som krävs: Batterier ingår; Extern strömkälla; Kräver ingen ström; Uppladdningsbart (inbyggt); Kräver batterier (ingår ej); Annan
tr: Model roket için gereken güç kaynağı: Piller dâhil; Harici güç kaynağı; Güç gerektirmez; Şarj edilebilir (yerleşik); Pil gerektirir (dâhil değildir); Diğer
zh-TW: 模型火箭所需電源: 內附電池; 外部電源; 無需電力; 可充電 (內建); 需使用電池 (未附); 其他
ru: Требуемый источник питания модели ракеты: Батарейки в комплекте; Внешний источник питания; Питание не требуется; Аккумулятор (встроенный); Требуются батарейки (не входят в комплект); Другое
da: Påkrævet strømkilde til modelraket: Inklusive batterier; Ekstern strømforsyning; Kræver ingen strøm; Genopladelig (indbygget); Kræver batterier (medfølger ikke); Andet
hr-HR: Potreban izvor napajanja za model rakete: Baterije uključene; Vanjsko napajanje; Nije potrebno napajanje; Punjivo (ugrađeno); Zahtijeva baterije (nisu uključene); Ostalo
th: ต้องใช้แหล่งพลังงานสำหรับจรวดจำลอง: มีแบตเตอรี่ในตัว; แหล่งจ่ายไฟภายนอก; ไม่ต้องใช้ไฟ; ชาร์จไฟได้ (ในตัว); ต้องใช้แบตเตอรี่ (ไม่มีให้); อื่นๆ
pl: Wymagane źródło zasilania rakiety modelarskiej: Baterie w zestawie; Zewnętrzny zasilacz; Zasilanie nie jest wymagane; Akumulator (wbudowany); Wymaga baterii (brak w zestawie); Inne
fr: Source d’énergie requise pour la fusée miniature: Piles incluses; Alimentation externe; Aucune alimentation requise; Rechargeable (intégré); Nécessite des piles (non incluses); Autre
zh-CN: 模型火箭所需的动力源: 随附电池; 外部电源; 无需电源; 可充电（内置）; 需要电池（未随附）; 其他
lt-LT: Reikalingas modelinės raketos maitinimo šaltinis: Baterijos pridedamos; Išorinis maitinimo šaltinis; Maitinimas nereikalingas; Įkraunama (įmontuota); Reikalingos baterijos (nepridedamos); Kita
nb: Nødvendig strømkilde for modellrakett: Batterier inkludert; Ekstern strømforsyning; Krever ikke strøm; Oppladbar (innebygd); Krever batterier (ikke inkludert); Annet
sl-SI: Potreben vir napajanja modelne rakete: Baterije so priložene; Zunanje napajanje; Napajanje ni potrebno; Polnilno (vgrajeno); Potrebuje baterije (niso priložene); Drugo
sk-SK: Požadovaný zdroj energie pre modelársku raketu: Batérie sú súčasťou balenia; Externý napájací zdroj; Nevyžaduje sa napájanie; Nabíjateľné (vstavané); Vyžaduje batérie (nie sú súčasťou balenia); Iné
en: Model rocket power source required: Batteries included; External power supply; No power required; Rechargeable (built-in); Requires batteries (not included); Other
cs: Vyžadovaný zdroj energie pro modelovou raketu: Baterie součástí balení; Externí napájení; Nevyžaduje napájení; Nabíjecí (vestavěné); Vyžaduje baterie (nejsou součástí balení); Jiné
bg-BG: Необходим източник на захранване за моделна ракета: Включени батерии; Външно захранване; Не се изисква захранване; Презареждаемо (вградено); Изисква батерии (не са включени); Друго
el: Απαιτείται πηγή τροφοδοσίας μοντέλου πυραύλου: Οι μπαταρίες περιλαμβάνονται; Εξωτερικό τροφοδοτικό; Δεν απαιτείται τροφοδοσία; Επαναφορτιζόμενο (ενσωματωμένο); Απαιτεί μπαταρίες (δεν περιλαμβάνονται); Άλλο
it: Alimentazione richiesta per razzomodellismo: Batterie incluse; Alimentatore esterno; Nessuna alimentazione richiesta; Ricaricabile (integrata); Richiede batterie (non incluse); Altro
ja: 必要な模型ロケット用電源: 電池付属; 外部電源; 電源不要; 充電式 (内蔵); 電池が必要 (別売); その他
nl: Modelraket vereiste voedingsbron: Inclusief batterijen; Externe voeding; Geen stroom nodig; Oplaadbaar (ingebouwd); Batterijen vereist (niet inbegrepen); Overig
es: Requisito de una fuente de alimentación para el cohete de modelismo: Baterías incluidas; Fuente de alimentación externa; No requiere alimentación; Recargable (integrada); Requiere baterías (no incluidas); Otro
hu: Modellrakéta szükséges energiaforrása: Elemek mellékelve; Külső tápegység; Nem igényel áramforrást; Újratölthető (beépített); Elem szükséges (nem tartozék); Egyéb
ro-RO: Necesită o sursă de energie pentru modelul de rachetă: Baterii incluse; Sursă de alimentare externă; Nu necesită alimentare; Reîncărcabil (încorporat); Necesită baterii (neincluse); Altele
ko: 모형 로켓 필요 전원: 배터리 포함; 외부 전원 공급 장치; 전원 필요 없음; 충전식(내장형); 배터리 필요(미포함); 기타
fi: Vaadittu malliraketin virtalähde: Paristot sisältyvät pakettiin; Ulkoinen virtalähde; Ei vaadi virtaa; Ladattava (sisäänrakennettu); Vaatii paristot (ei sisälly pakettiin); Muu
pt-PT: É necessária uma fonte de energia para os foguetões de modelismo.: Pilhas incluídas; Fonte de alimentação externa; Não requer alimentação; Recarregável (integrada); Requer pilhas (não incluídas); Outro
pt-BR: Foguete de modelismo fonte de alimentação necessária: Baterias inclusas; Fonte de alimentação externa; Não requer energia; Recarregável (embutido); Requer baterias (não inclusas); Outra